【裁判字號】    95,交聲,86
【裁判日期】    950804
【裁判案由】    違反道路交通管理處罰條例聲明異議
【裁判全文】
臺灣桃園地方法院刑事交通事件裁定      95年度交聲字第86號
異  議  人  甲○○
即受處分人
上列異議人即受處分人因違反道路交通管理處罰條例案件，不服
交通部公路總局新竹區監理所桃園監理站95年2 月14日桃監裁罰
字第裁52-ZFC023287號違反道路交通管理事件裁決書所為之處分
，聲明異議，本院裁定如下：
    主  文
異議駁回。
    理  由
一、原處分意旨略以：異議人甲○○於民國94年11月26日14時7
    分，駕駛車牌號碼號JP-8918 號自用小客車行經國道三號高
    速公路竹林交流道北向匝道有燈光號誌管制之交岔路口時，
    竟闖紅燈，而有違反道路交通管理處罰條例第53條第1 項之
    規定之違規行為，經舉發單位內政部警政署國道公路警察局
    第六警察隊竹林分隊逕行舉發，爰依上開規定裁處罰鍰新台
    幣（以下同）2700元，並依同條例第63條第1 項記違規點數
    3 點等語。
二、聲明異議意旨略以：我沒有違反交通規則，它照第一張的照
    片時，我已經過了路口。該地的紅綠燈沒有設立兩段式的警
    示號誌，沒有在紅燈之前先設立閃黃燈之裝置，有不妥當。
    我覺得那是路口的號誌設計不良，有陷人於不義的狀況。該
    路段是上坡路段，我的速度不可能有多快。我覺得紅綠燈應
    該設在下坡路段，不應該設在上坡路段等語。
三、本院查：
  (一)按汽車駕駛人，行經有燈光號誌管制之交岔路口闖紅燈者，
    處新臺幣1800元以上5400元以下罰鍰，並記違規點數3 點，
    道路交通管理處罰條例第54條第1 項（異議人為本件違規行
    為時，上開條文僅有上述規定，其後於同年12月28日修正公
    布增列第2 項，並經行政院於95年6 月23日以院臺交字第
    0950 087685 號令發布自同年7 月1 日施行）、第63條第1
    項第3 款分別定有明文。
  (二)異議人所有之上開小客車於上開時間，行經上開交岔路口時
    ，為舉發單位設置之闖紅燈自動照相設備拍攝有闖紅燈之違
    規行為，經舉發單位予以逕行舉發，並由處分機關依法為上
    開所示之裁罰等情，有違規照片2 張、內政部警政署國道公
    路警察局94年12月24日公警局交字第ZFC023287 號舉發違反
    道路交通管理事件通知單及95年2 月14日桃監裁罰字第裁52
    - ZFC023287 號違反道路交通管理事件裁決書影本各1 份在
    卷可稽。異議人對於其於上開時間駕駛上開小客車經過上開
    地點一節，亦不否認。
  (三)本件舉發單位設置之上開闖紅燈自動照相系統係微電腦式，
    儀控燈號先由綠燈轉黃燈約3 秒後再轉紅燈時，違規車輛通
    過停止線前之感應線圈後始予拍攝，每一違規車輛均由照相
    系統拍攝二次（一次為闖紅燈經過感應線圈之情形，一次為
    闖紅燈後仍持續前進之情形）兩相片內儀控燈均為紅燈始予
    舉發。照片記錄違規車輛通過停止線時紅燈已亮起秒數（本
    件第一張為1.4 秒，第二張為2.0 秒，車速為37公里），儀
    控燈號如係綠燈或黃燈時，車輛通過停止線前之感應線圈，
    電腦系統將不予啟動，故無綠、黃燈時通過遭照相舉發之可
    能發生等情，業據內政部警政署國道公路警察局第六警察隊
    函復在卷，有該隊95年4 月6 日公警六交字第0950670608號
    函及檢附之上開違規照片2 張在卷可稽。依上開第一張照片
    顯示，異議人之小客車之前輪應係於號誌由黃燈轉換為紅燈
    後方壓過在停止線前之感應線圈，因而啟動該自動照相系統
    ，並於號誌轉換為紅燈後之1.4 秒時，拍下第一張照片，當
    時該小客車後輪正壓在停止線上，其後該車仍以時速37公里
    之速度繼續行駛約0.6 秒，至號誌轉換為紅燈後之2 秒時，
    系統拍下第二張照片，當時該車又向前移動4 、5 公尺之遠
    ；依該系統內儀器計算，上開小客車當時之時速為37公里。
    由上所述顯示，異議人駕駛之小客車在上開路口時，有闖越
    紅燈，且繼續行駛之違規行為，可以認定。再者，上開號誌
    在轉換為紅燈之前有3 秒之黃燈時間供用路人緩衝，準備停
    車，已如前述，況且，目前在絕大多數高速公路交流道進入
    高速公路路面之匝道處，多設有儀控管制，以便在車流量較
    多時管制進入高速公路之車輛數目，此應為所有高速公路用
    路人所知悉之事實。從而，駕車自交流道匝道預備進入高速
    公路時，自應注意匝道口之交通號誌。異議人空言主張上開
    地點之號誌設置不當，要係推托之詞，不足採信。
  (四)本件事證明確，異議人上開闖紅燈之違規行為，可以認定。
    原處分機關依據上開規定科以罰鍰2700元，並記違規點數3
    點，並無違法不當之處。本件異議為無理由，應予駁回。
四、據上論斷，應依道路交通管理處罰條例第87條第2 項、道路
    交通案件處理辦法第19條，裁定如主文。
中    華    民    國    95    年    8     月    4     日
                  交通法庭法  官  潘進順
以上正本證明與原本無異。
如不服本裁定，應於送達後5 日內，向本院提出抗告狀。
                          書記官  李佩玲
中    華    民    國    95    年    8     月    4     日


司法院資訊處製作；財團法人民間司法改革基金會備份。
